最高法院刑事判決　　　　　　九十六年度台上字第一六七一號
上　訴　人　甲○○
　　　　　　　　　　號
　　　　　　乙○○
上　訴　人　阡鉅環保工程有限公司
代　表　人　徐銘澤
上列上訴人等因違反廢棄物清理法案件，不服台灣高等法院中華
民國九十三年二月二十六日第二審判決（九十二年度上訴字第三
八五０號，起訴案號：台灣桃園地方法院檢察署九十年度偵字第
四五五、一０五０九號），提起上訴，本院判決如下：
    主  文
原判決關於乙○○、甲○○部分撤銷，發回台灣高等法院。
其他上訴駁回。
    理  由
壹、撤銷發回部分：
本件原判決維持第一審論處乙○○未經主管機關許可，提供土地
堆置廢棄物罪刑；論處甲○○未依廢棄物處理許可證內容處理廢
棄物罪刑之判決，固非無見。
惟查：(一)、原判決認定廢棄物清理法於民國八十八年七月十六日
修正施行後，乙○○明知並未取得主管機關許可，仍提供其承租
坐落桃園縣中壢市○○○段舊社小段二四地號土地予其女婿徐銘
澤、其子甲○○分別經營之「阡鉅環保工程有限公司（下稱阡鉅
公司）」、「元泰環保企業社（下稱元泰企業社）」在該土地上
從事廢棄物分類、處理之場所。另甲○○亦明知「元泰企業社」
僅取得第一類乙級廢棄物之清除許可，且依許可內容，「元泰企
業社」僅能將回收之一般廢棄物及一般事業廢棄物，即無害性有
機污泥及廢木屑，直接運至嘉義縣義竹鄉竹圍八十二號星橋企業
社，不得從事落地處理之業務，竟未依該許可證內容，自八十九
年年初起，僱用不知情之劉順生，駕駛夾子車在上揭其父乙○○
承租而供其使用之土地上，從事堆置處理後再運至星橋企業社，
嗣於八十九年十二月二十六日下午十三時許，適甲○○等人在該
處從事運載、分類時，為內政部警政署環保警察隊第一中隊等當
場查獲遭堆置大量廢棄物，又於九十一年四月九日，經內政部警
政署環保警察隊會同行政院環境保護署稽查督察大隊北區隊、桃
園縣警察局中壢分局於上址當場查獲遭堆置大量廢棄物等情；經
查上訴人乙○○、甲○○辯稱：依行政院環境保護署（下稱環保
署）九十二年四月十六日環署廢字第０九二００二一七二七號函
示「廢棄物清理法第四十六條第一項第三款規定：『……對平地
上之棄置（短期內繼續處理作業）廢棄物為堆置』，如非屬前述
棄置廢棄物之行為，如『轉運』、『分類』行為，僅為短時間之
置放，似均不宜將其認定為堆置廢棄物」，及同署九十一年十月
二十三日環署廢字第０九一００七一三四六號函中敘明：「廢棄
物清理法第四十六條第一項第四款後段規定疑義，本署已於九十
一年十月九日以環署廢字第０九一００六五八四０號函釋，並副
知各直轄市及縣市環境保護局。清除機構未經許可私設轉運站或
貯存場，如未涉及非法棄置廢棄物之情形，應屬違反廢棄物清理
法第四十二條及公民營廢棄物清除處理機構許可管理辦法之規定
，尚不符合廢棄物第四十六條第一項第四款後段之情形」等語，
原判決不採上開辯解，惟未說明理由，即有判決不備理由之違誤
。(二)、甲○○於原審辯稱伊經營之元泰企業社所清除之廢棄物係
屬有機污泥及廢木屑，為可再利用之廢棄物，依據環保署九十一
年十二月二十五日環署廢字第０九一００九一一五一號函所示，
未依公告之管理方式或許可文件內容辦理者，以違反廢棄物清理
法第三十九條規定處以行政罰；其另有該法第四十五條、第四十
六條第一款至第三款規定情形之一者，則同時移送法院科以行政
刑罰；似認違反中央機關規定之清除方式僅論以行政罰即可，並
聲請原審函查甲○○所為是否違反規定之清除方式，原判決未予
調查，且未說明何以其聲請不具調查必要性，亦嫌理由欠備。以
上或為上訴意旨所指摘，或為本院得依職權調查之事項，應認原
判決關於乙○○、甲○○部分有撤銷發回更審之原因。
貳、上訴駁回部分：
按刑事訴訟法第三百七十六條所列各罪之案件，經第二審判決者
，不得上訴於第三審法院，法有明文。本件原判決係以阡鉅公司
因其負責人徐銘澤執行業務各犯修正後廢棄物清理法第四十六條
第一項第四款之罪，應依同法第四十七條規定處罰，惟該條對法
人刑罰之法定刑係專科罰金，依刑事訴訟法第三百七十六條第一
款規定，此部分既經第二審判決，即不得上訴於第三審法院。阡
鉅公司竟復提起第三審上訴，顯為法所不許，其上訴為不合法，
均應予駁回。
據上論結，應依刑事訴訟法第三百九十五條前段、第三百九十七
條、第四百零一條，判決如主文。
中　　華　　民　　國　九十六　年　　三　　月　二十九　日
                      最高法院刑事第六庭
                          審判長法官  呂　潮　澤
                                法官  吳　昆　仁
                                法官  孫　增　同
                                法官  趙　文　淵
                                法官  吳　　　燦
      本件正本證明與原本無異
                                      書  記  官
中　　華　　民　　國　九十六　年    四  　月　  四    日
                                                    Ａ
